宣示判決筆錄
原      告  黃惠鈴  
被      告  閔俊賢  


上列當事人間111年度中簡字第426號請求損害賠償事件，於中華
民國111年3月23日上午9時50分整在臺灣臺中地方法院臺中簡易
庭宣示判決，出席職員如下：
    法      官  林筱涵
    書  記  官  張峻偉
朗讀案由。
法官朗讀主文宣示判決如下：
    主      文
被告應給付原告新臺幣貳拾捌萬參仟伍佰零捌元，及自民國一一
一年二月二十六日起至清償日止，按週年利率百分之五計算之利
息。
訴訟費用新臺幣參仟零玖拾元由被告負擔。
本判決得假執行。
    事實及理由之要領
一、原告主張：被告明知姓名年籍均不詳綽號「老闆」，以及LI
    NE暱稱「Rich」、「Vivian Lin」之成年人士所屬之詐欺集
    團（下稱本案詐欺集團），乃以實施詐術為手段，所組成具
    有持續性、牟利性之有結構性的犯罪組織，竟仍基於參與犯
    罪組織之犯意，於民國110年1月間某日，加入本案詐欺集團
    ，擔任取簿手之工作，負責收購他人之金融機構帳戶，充作
    本案詐欺集團收受民眾受騙款項之人頭帳戶。被告因而與「
    老闆」、「Rich」、「Vivian Lin」，以及本案詐欺集團其
    他姓名年籍均不詳之成年成員，共同意圖為自己不法之所有
    ，基於三人以上犯詐欺取財，以及掩飾、隱匿特定犯罪所得
    去向、所在之犯意聯絡，由被告自110年1月中、下旬某日起
    ，使用其所有OPPO牌行動電話連結網路，在臉書的求職社團
    ，刊登以每本新臺幣（下同）5,000元的代價，徵求他人提
    供個人金融機構帳戶。訴外人游偉誠因瀏覽被告在臉書刊登
    的訊息，透過LINE與被告聯繫，依被告指示將其所有合作金
    庫商業銀行帳號000-0000000000000號帳戶（下稱系爭帳戶
    ）進行密碼變更後，於110年2月下旬某日，在臺中市中區第
    一廣場旁的全家超商外，將系爭帳戶之存摺與金融卡交予被
    告，並將系爭帳戶之網路銀行帳號與密碼告知被告後，收受
    被告所支付5,000元之報酬。被告除依「Rich」或「Vivian 
    Lin」的指示，使用其所有OPPO牌行動電話之LINE通訊軟體
    ，將游偉誠提供之系爭帳戶之網路銀行帳號與密碼傳送予「
    Rich」或「Vivian Lin」外，並透過客運「空軍一號」，將
    系爭帳戶之存摺與提款卡寄至「Rich」或「Vivian Lin」指
    定之地點，以交付本案詐欺集團其他姓名年籍均不詳之成員
    。再由本案詐欺集團姓名年籍均不詳之機房成員數名，以不
    詳方式取得原告通訊軟體LINE之帳號後，傳送訊息佯稱可帶
    領投資者下注博奕網站以獲利云云，致原告陷於錯誤，依指
    示分別於110年2月22日12時許、110年2月24日12時30分許，
    各將4萬元、243,508元，臨櫃匯入游偉誠提供之系爭帳戶內
    ，而掩飾、隱匿上開詐欺犯罪所得之去向及所在。又被告前
    開詐欺原告之行為，業經本院以110年度金訴字第358號刑事
    判決判處有期徒刑1年3月，被告雖提起上訴後，復經臺灣高
    等法院臺中分院以110年度金上訴字第1644號判決駁回被告
    之上訴，被告自應對原告負損害賠償責任。為此，爰依侵權
    行為之法律關係，提起本件訴訟，並聲明：被告應給付原告
    283,508元，及自起訴狀繕本送達翌日起至清償日止，按週
    年利率百分之5計算之利息。
二、上開原告主張之事實，業經本院依職權調取臺灣高等法院臺
    中分院110年度金上訴字第1644號刑事卷宗核閱屬實。被告
    已於相當時期受合法之通知，而於言詞辯論期日不到場，亦
    未提出準備書狀爭執，依民事訴訟法第436條第2項適用第28
    0條第3項準用第1項規定，視同自認，堪信原告所陳上情為
    真正，本院即採為判決之基礎。
三、按因故意或過失，不法侵害他人之權利者，負損害賠償責任
    。故意以背於善良風俗之方法加損害於他人者亦同；數人共
    同不法侵害他人之權利者，連帶負損害賠償責任；不能知其
    中孰為加害人者，亦同。造意人及幫助人，視為共同行為人
    ，民法第184條第1項、第185條分別定有明文。又數人共同
    為侵權行為加損害於他人，各有賠償其損害全部之責任（最
    高法院19年上字第1202號民事裁判意旨可資參照）。經查，
    被告與不詳詐騙成員共同以上開方式向原告詐取財物，致原
    告受有283,508元之損害，已如前述，揆諸前開規定，被告
    與該不詳詐欺集團成員應構成共同侵權行為，自應就原告所
    受損害負連帶賠償責任無疑。
四、從而，原告本於侵權行為之法律關係，請求被告給付原告28
    3,508元，及自起訴狀繕本送達翌日即111年2月26日起（見
    本院卷第69頁送達證書）至清償日止，按週年利率百分之5 
    計算之遲延利息，為有理由，應予准許。
五、訴訟費用負擔及假執行宣告之依據：民事訴訟法第78條、第
    389條第1項第3款。
如不服本判決，應於送達後20日內，向本院提出上訴狀並表明上
訴理由，如於本判決宣示後送達前提起上訴者，應於判決送達後
20日內補提上訴理由書（須附繕本）。如委任律師提起上訴者，
應一併繳納上訴審裁判費。
中　　華　　民　　國　　111 　年　　3 　　月　　23　　日
                  臺灣臺中地方法院臺中簡易庭
                                  法  官  林筱涵
                                  書記官  張峻偉
以上正本證明與原本無異。
中　　華　　民　　國　　111 　年　　3 　　月　　23　　日
                                  書記官  張峻偉